【裁判字號】    97,審訴,1547
【裁判日期】    970627
【裁判案由】    毒品危害防制條例
【裁判全文】
臺灣高雄地方法院刑事判決            97年度審訴字第1547號
公  訴  人  臺灣高雄地方法院檢察署檢察官
被      告  甲○○
上列被告因毒品危害防制條例案件，經檢察官提起公訴（97年度
毒偵字第2056號），嗣被告就被訴事實為有罪陳述，合議庭裁定
由受命法官進行簡式審判程序，判決如下：
    主  文
甲○○施用第一級毒品，累犯，處有期徒刑壹年壹月。扣案第一
級毒品海洛因貳包（合計淨重零點捌零公克、空包裝總重零點伍
捌公克）、含第一級毒品海洛因香菸壹支及第二級毒品甲基安非
他命肆包（合計驗餘淨重貳點公克），均沒收銷燬之。
    事  實
一、甲○○前於民國89年間因施用毒品案件，經本院89年度毒聲
    字第8846號裁定送觀察、勒戒後，認有繼續施用毒品之傾向
    ，以89年毒聲字第9533號裁定令入戒治處所施以強制戒治，
    於90年7 月19日停止戒治出所並付保護管束，於90年12月5
    日戒治期滿未經撤銷保護管束視為執行完畢，並經台灣高雄
    地方法院檢察署檢察官提起公訴、本院89年度鳳簡字第1038
    號判處有期徒刑4 月確定。復於94年間因施用毒品案件，經
    本院94年度訴字第3371號判處有期徒刑10月、6 月，定應執
    行有期徒刑1 年2 月確定，嗣以96年度聲減字第3013號裁定
    減刑並定應執行有期徒刑7 月確定，於96年8 月20日易科罰
    金執行完畢出監。詎其仍不知悔改，未能戒除毒癮，於前開
    強制戒治執行完畢釋放後5 年內，再犯施用毒品案件，經起
    訴、判決確定及執行完畢後，復基於施用第一級毒品海洛因
    及第二級毒品甲基安非他命之犯意，於97年2 月16日某時許
    ，在高雄縣鳳山市○○○路5 77巷13之1 號3 樓，以將海洛
    因及甲基安非他命同時置入玻璃球一起燒烤之方式，同時施
    用第一級毒品海洛因及第二級毒品甲基安非他命1 次。嗣於
    同年月17日17時許，經警持搜索票至上開住處搜索，當場扣
    得第一級毒品海洛因2 包（合計淨重0.80公克、空包裝總重
    0.58公克）、含第一級毒品海洛因香菸1 支、第二級毒品甲
    基安非他命4 包（合計驗餘淨重2.3 公克）及含有海洛因之
    香菸1 支，經其同意採尿送驗，結果呈嗎啡、可待因、甲基
    安非他命陽性反應，而悉上情。
二、案經高雄縣政府警察局鳳山分局報請臺灣高雄地方法院檢察
    署檢察官偵查起訴。
    理  由
一、被告甲○○所犯係刑、無期徒刑、最輕本刑為3 年以上有期
    徒刑以外之罪，其於準備程序進行中，就被訴事實為有罪之
    陳述，經本院告知簡式審判程序之旨，並聽取檢察官及被告
    之意見後，合議庭認為適宜進行簡式審判程序，依刑事訴訟
    法第273 條之1 第1 項規定，裁定由受命法官進行審判程序
    。
二、上揭事實，業據被告於本院審理時坦承不諱（見本院第33－
    34、39－41頁），並有台灣檢驗科技股份有限公司 97年2月
    26日KＺ000000000000號濫用藥物尿液檢驗報告、高雄縣政府
    警察局鳳山分局偵辦毒品案件嫌疑人尿液採集編號對照表、
    法務部調查局97年3月15日調科壹字第09723014630號濫用藥
    物實驗室鑑定書各 1紙及正修科技大學超微量研究科技中心
    檢驗報告4紙（見偵卷第8、13頁、警卷第25頁、本院卷第20
    －23頁）在卷可稽，足認被告前開自白核與事實相符，本件
    事證明確，其上開施用毒品等犯行堪予認定，應依法論處。
三、核被告所為，係犯毒品危害防制條例第10條第1 項之施用第
    一級毒品罪及同條第2 項之施用第二級毒品罪。其持有海洛
    因、甲基安非他命之低度行為，均為施用之高度行為所吸收
    ，不另論罪。又被告同時施用第一、二級毒品，係一行為觸
    犯數罪名，為想像競合犯，應從重依施用第一級毒品罪論處
    。被告前於94年間因施用毒品案件，經本院94年度訴字第33
    71號判處有期徒刑10月、6 月，定應執行有期徒刑1 年2 月
    確定，嗣以96年度聲減字第3013號裁定減刑並定應執行有期
    徒刑7 月確定，於96年8 月20日易科罰金執行完畢出監，其
    於刑之執行完畢後5 年內再故意犯本件有期徒刑以上之罪，
    為累犯，應依刑法第47條第1 項規定加重其刑。本院審酌被
    告有多次施用毒品犯罪前科，素行不佳，且前因施用毒品經
    觀察、勒戒、強制戒治及刑之執行後，猶未能斷絕毒癮，再
    為本案毒品犯行，顯見其毒癮非淺、戒毒意志不堅，除戕害
    自身健康外，對社會秩序亦產生不良影響及犯後坦承犯行等
    一切具體情狀，量處如主文所示之刑。扣案之第一級毒品海
    洛因2 包（合計淨重0.80公克、空包裝總重0.58公克）、含
    海洛因之香菸1 支及第二毒品甲基安非他命4 包（合計驗餘
    淨重2.3 公克），均係違禁物（有上開相關鑑定報告可參）
    ，應依毒品危害防制條例第18條第1 項前段之規定沒收銷燬
    之。
四、據上論斷，應依刑事訴訟法第273 之1 第1 項、第299 條第
    1 項前段，毒品危害防制條例第10條第1 項、第2 項、第18
    條第1 項前段，刑法第11條、第47條第1 項、第55條，判決
    如主文。
本案經檢察官劉穎芳到庭執行職務。
中    華    民    國    97    年    6     月    27    日
                  刑事第七庭  法  官  唐照明
以上正本證明與原本無異。
如不服本判決應於判決送達後10日內，向本院提出上訴書狀。
中    華    民    國    97    年    6     月    27    日
                              書記官  許珈綺
附錄本案論罪科刑法條：
毒品危害防制條例第10條
施用第一級毒品者，處6月以上5年以下有期徒刑。
施用第二級毒品者，處3年以下有期徒刑。


司法院資訊處製作；財團法人民間司法改革基金會備份。
